# 关于企业场外期权交易的会计处理问题

提问人：xin910910 时间：2018-05-11 14:44:36
版主好，在审计过程中遇到了一个关于企业场外期权交易的会计处理问题想请教：被审计单位与某资本管理有限公司签订了《某资本管理有限公司场外期权业务交易确认书》进行场外期权业务，该份交易确认书，期权买方（甲方）为被审计单位，卖方（乙方）为交易的资本管理公司，期权类型为看涨期权，标的资产为某商品期货合约，其他信息如开仓价、权利金、执行价、到期日等都有具体说明。
被审计单位将期权权利金总额转给乙方，企业会计处理为：借：其他应收款—资本公司保证金 贷：银行存款
在 17 年 12 月 31 日，被审计单位取得乙方提供的交易估值单，未进行任何会计处理；
18 年 1 月 被审计单位在到期日之前进行了平仓处理，将平仓盈利计入了：投资收益，同时借：其他应收款-资本公司。
请问版主， 1 ） 12 月 31 日企业是否应该根据交易估值单，将估值盈亏计入公允价值变动损益，然后 18 年 1 月再冲回？ 2 ）放在其他应收款是否正确，还是要调整至以公允价值计量且其变动计入当期损益的金融资产（企业是直接打钱到对方账户的）？ 3 ）然后企业是一般纳税人，但提供的报表是执行小企业会计准则，是否应该调整为企业会计准则？
谢谢！

回答人：chenyiwei
向交易对手支付期权权利金时（注意不是保证金），借：衍生金融资产，贷：银行存款 后续期末对该项衍生工具按公允价值计量，公允价值变动计入损益（公允价值变动损益）。 到期结算时：借：银行存款，贷：衍生金融资产，贷：投资收益；借：公允价值变动损益，贷：投资收益